---
title: "Analyzing Corona Data with R"
output: html_notebook
---

# Die Daten und ihre erste Transformation

```{r warning=FALSE, message=FALSE}
library(tidyverse)
```

Die Daten sind unter [on GitHub, a Data Repository provided by the Johns Hopkins CSSE](https://github.com/CSSEGISandData/COVID-19) zu finden; man muss auf den RAW-Button zu knicken, um die URL der CSV-Daten zu erhalten.

```{r}
corona_data <- read_csv("https://raw.githubusercontent.com/CSSEGISandData/COVID-19/master/csse_covid_19_data/csse_covid_19_time_series/time_series_covid19_confirmed_global.csv")
```

Wir reduzieren die Daten auf die Länder, die uns interessieren:

```{r}
data <- corona_data %>%
  filter(`Country/Region` == "Germany" | `Country/Region` == "Italy" |  `Country/Region` == "China"  |  `Country/Region` == "US" | `Country/Region` == "France"  | `Country/Region` == "New Zealand" | `Country/Region` == "Israel") %>%
  select(-`Province/State`) %>%
  select(-Lat,-Long) %>%
  group_by(`Country/Region`) %>%
  summarise_each(list(sum))
```

Nun müssen Spalten und Zeilen getauscht werden. Leider wird dann der Header entfernt, die erste Zeile wird dann als Header verwendet:

```{r}
n <- data$`Country/Region` 
data <- as.data.frame(t(data[,-1])) 
colnames(data) <- n 
data <- tibble::rownames_to_column(data, "Day")
str(data) 
```

Die Datumswerte müssen noch zum Datentyp Datum konvertiert werden:

```{r}
data <- data %>%
  mutate(Day = as.Date(Day,"%m/%d/%y"))
```

Mit der reshape-Library werden die Daten in ein spezielles Format gebracht, dass wir in diesem Fall benötigen für ggplot2:

```{r}
library(reshape2)
(d <- melt(data, id.vars="Day"))
```

# Anzahl Infektionen

Infektionsdaten sollten mit Vorsicht genossen werden: 

* Nicht jedes Land hat jeden Tag frische Daten, das RKI in Deutschland bekommt die Daten zum Teil nicht am Wochenende!

* In manchen Ländern werden Tests anders durchgeführt als in anderen Ländern; in Deutschland muss Kontakt zu einer Verdachtsperson oder zur Zeit die Reise in ein Risikogebiet + in beiden Fällen Symptome vorliegen, um getestet zu werden.


```{r}
ggplot(d, aes(Day,value, col=variable)) + 
  geom_line() +
  ggtitle("Infections beginning with China's reports") + 
  xlab("Date") + 
  ylab("Infections")
```

In der Untersuchung, die als Inspiration wirkte, wurde die 20. Infektion als Startpunkt genommen:

```{r}
d2 <- d %>%
  filter(value > 19) %>%
  group_by(variable) %>%
  mutate(id = row_number())

ggplot(d2, aes(id,value, col=variable)) + 
  geom_line() +
  ggtitle("Infections counted from 20th Case") + 
  xlab("Date") + 
  ylab("Infections")
```

Die Frage ist, warum gerade 20, warum nicht 21 oder 17? Hier nun einmal von der ersten Infektion aus geplottet:

```{r}
d3 <- d %>%
  filter(value > 0) %>%
  group_by(variable) %>%
  mutate(id = row_number())

# plot
ggplot(d3, aes(id,value, col=variable)) + 
  geom_line() +
  ggtitle("Infections counted from first case") + 
  xlab("Date") + 
  ylab("Infections")
```


Als Log2 auf der Y-Achse:

```{r}
ggplot(d3, aes(id,value, col=variable)) + 
  geom_line() +
  scale_y_continuous(trans = 'log2') +
  ggtitle("Infections counted from first reported case in each country, log2 scale on y axis") + 
  xlab("Date") + 
  ylab("Infections")
```

# Anzahl Tests



Some commentors wanted to see how many tests were performed, and this is a tricky one as [data provided by ourworldindata.org](https://ourworldindata.org/covid-testing) differs in the way how tests are performed and counted:

* In some countries, the number of tested individuals is reported
* In other countries, the number of tests is reported
* and then, there are countries where the data units are completely unclear

In Germany, for example, the high number of tests could be a result of one person being tested several times. Let's look at the data anyway. The current data is from April 6th, 2020.

```{r}
library(readxl)
tests <- read_excel("covid-testing-06-Apr.xlsx")
```

```{r}
(my_tests <- tests %>%
  filter(Entity == "France - units unclear" | Entity == "Germany - samples tested" | Entity == "Italy - units unclear" | Entity == "South Korea - cases tested" | Entity == "United States - specimens tested (CDC)" | Entity == "United States - inconsistent units (COVID Tracking Project)") %>%
   select(Entity,Date, `Cumulative total`,`Cumulative total per million`))
```


```{r}
library(ggrepel)
ggplot(my_tests, aes(x = Date, y = `Cumulative total`)) +
    geom_point(aes(color = Entity,  size = `Cumulative total per million`)) +
    geom_text_repel(aes(label=Entity)) + # Repel takes care of putting the labels close to the data points but without leaving the grid
  #scale_y_continuous(trans = 'log2') +
  labs(title="Performed Tests on Day of Year, Size reflects tests performed per million", x ="Date", y = "Tests performed") +
  theme(legend.position = "none")
```

Manche Labels überlappen die Datenpunkte, das sollte noch gefixt werden.


# Tote

```{r}
# Get the data
corona_deaths <- read_csv("https://raw.githubusercontent.com/CSSEGISandData/COVID-19/master/csse_covid_19_data/csse_covid_19_time_series/time_series_covid19_deaths_global.csv")
```



```{r} 
# Transform the data and remove the Diamond Princess
data_deaths <- corona_deaths %>%
  filter(`Country/Region` == "Germany" | `Country/Region` == "Italy" |  `Country/Region` == "China"  |  `Country/Region` == "US" | `Country/Region` == "France" | `Country/Region` == "New Zealand" | `Country/Region` == "Israel") %>%
  filter(`Province/State` !="Diamond Princess" | is.na(`Province/State`)) %>%
   select(-`Province/State`) %>%
  select(-Lat,-Long) %>%
  group_by(`Country/Region`) %>%
  summarise_each(list(sum))

# Swap rows and columns and convert date
n <- data_deaths$`Country/Region`
data_deaths <- as.data.frame(t(data_deaths[,-1]))
colnames(data_deaths) <- n
data_deaths <- tibble::rownames_to_column(data_deaths, "Day")
data_deaths <- data_deaths %>%
  mutate(Day = as.Date(Day,"%m/%d/%y"))

# Melt the data
d_deaths <- melt(data_deaths, id.vars="Day")

# plot
ggplot(d_deaths, aes(Day,value, col=variable)) + 
  geom_line() +
  ggtitle("Deaths per Country") + 
  xlab("Date") + 
  ylab("Deaths")
```

Log2:

```{r}
ggplot(d_deaths, aes(Day,value, col=variable)) + 
  geom_line() +
  scale_y_continuous(trans = 'log2') +
  ggtitle("Deaths per Country, log2 Scale on y axis") + 
  xlab("Date") + 
  ylab("Deaths")

```



```{r}
deaths_from_one <- d_deaths %>%
  filter(value > 0) %>%
  group_by(variable) %>%
  mutate(id = row_number())
```



```{r}
ggplot(deaths_from_one, aes(id,value, col=variable)) + 
  geom_line() +
  ggtitle("Deaths per Country from the 1st day of a Death") + 
  xlab("Days since 1st death") + 
  ylab("Deaths")
```


# Tote im Verhältnis zur Bevölkerung

```{r}
population <- read_delim("population.csv",  "\t", escape_double = FALSE, trim_ws = TRUE)
```



```{r}
(population_subset <- population %>%
  filter(`Country` == "China" | `Country` == "France" | `Country` == "Germany" | `Country` == "Italy" | `Country` == "United States" | `Country` == "New Zealand" | `Country` == "Israel") %>%
  select(`Country`,Population) %>%
  mutate(`Country` = replace(`Country`, `Country` == "United States","US")) %>%
  rename(variable = `Country`) %>%
  rename(population = Population)
 )
```


```{r}
deaths_vs_population <- d_deaths %>%
  left_join(population_subset) %>%
  mutate(value = (value/population)*100000)
```


```{r}
  # plot
ggplot(deaths_vs_population, aes(Day,value, col=variable)) + 
  geom_line() +
  ggtitle("Corona-related Deaths per 100.000 people per Country") + 
  xlab("Date") + 
  ylab("Number of Deaths per 100.000")
```

Log2:

```{r}
  # plot
ggplot(deaths_vs_population, aes(Day,value, col=variable)) + 
  #scale_x_continuous(trans = 'log2') +
  scale_y_continuous(trans = 'log2') +
  geom_line() +
  ggtitle("Corona-related Deaths per 100.000 people per Country, log2 y-Axis") + 
  xlab("Date") + 
  ylab("Number of Deaths per 100.000")
```

Die Toten werden eventuell unterschiedlich gezählt, je nachdem ob Tote generell getestet werden oder ob nur diejenigen getestet werden, bei denen ein Verdacht bestand.

# Comparing Corona to Influenza: Results III

Die Daten wurden manuell von der [RKI-Seite mit den wöchentlichen Reports gezogen](https://influenza.rki.de/Wochenberichte.aspx). Bei der Influenza handelt es sich in der Regel um mehrere Viren, 2020 zum Beispiel Influenza A(H1N1)pdm09, Influenza A(H3N2) and Influenza B.

```{r}
grippe <- read_delim("grippe.csv", 
    ";", escape_double = FALSE, col_types = cols(date = col_date(format = "%d.%m.%y"), 
        infected = col_integer()), trim_ws = TRUE)
```

Zuerst die Infektionen:

```{r}
flu_vs_influenca_inf <- data %>%
  select(Day,Germany) %>%
  full_join(grippe, c("Day" = "date")) %>%
  filter(Day > "2018-12-31") %>%
  select(-deaths) %>%
  rename(Corona = Germany) %>%
  rename(Influenza = infected) 
```

```{r}
# melt the data
comparison_inf <- melt(flu_vs_influenca_inf, id.vars="Day")

# remove NAs
comparison_inf <- comparison_inf %>%
  filter(!is.na(value))

# plot
ggplot(comparison_inf, aes(Day,value, col=variable)) + 
  geom_line()  +
  ggtitle("Influenza versus Corona Infections 2019/2020") + 
  xlab("Date") + 
  ylab("Accumulated Number of Infections")
```


Nun der Vergleich mit einer ganzen Influenza-Welle, hier 2017/2018, die als besonders hart gilt:

```{r}
data %>%
  select(Day,Germany) %>%
  full_join(grippe, c("Day" = "date")) %>%
  select(-deaths) %>%
  rename(Corona = Germany) %>%
  rename(Influenza = infected) %>%
  mutate(Influenza17_18 = case_when(Day < "2018-12-31" ~ Influenza)) %>%
  mutate(Influenza19_20 = case_when(Day > "2018-12-31" ~ Influenza)) %>%
  select(-Influenza) %>%
  melt(., id.vars="Day") %>%
  filter(!is.na(value)) %>%
  mutate(week = lubridate::week((Day))) %>%
  mutate(week = if_else(week > 38,week-53,week)) %>%
  group_by(week, variable) %>%
  summarize(value = max(value)) %>%
  ggplot(aes(week,value, col=variable)) + 
  geom_line()  +
  ggtitle("Two Influenza Seasons compared to Corona") + 
  xlab("Week") + 
  ylab("Accumulated Number of reported Infections")

```



```{r}
data_deaths %>%
  select(Day,Germany) %>%
  full_join(grippe, c("Day" = "date")) %>%
  select(-infected) %>%
  rename(Corona = Germany) %>%
  rename(Influenza = deaths) %>%
  mutate(Influenza17_18 = case_when(Day < "2018-12-31" ~ Influenza)) %>%
  mutate(Influenza19_20 = case_when(Day > "2018-12-31" ~ Influenza)) %>%
  select(-Influenza) %>%
  melt(., id.vars="Day") %>%
  filter(!is.na(value)) %>%
  filter(value != 0) %>%
  mutate(week = lubridate::week((Day))) %>%
  mutate(week = if_else(week > 38,week-53,week)) %>%
  group_by(week, variable) %>%
  summarize(value = max(value)) %>%
  ggplot(aes(week,value, col=variable)) + 
  geom_line()  +
  ggtitle("Deaths: Two Influenza Seasons compared to Corona in Germany") + 
  xlab("Week") + 
  ylab("Accumulated Number of reported Deaths")

```





Log2:

```{r}
data_deaths %>%
  select(Day,Germany) %>%
  full_join(grippe, c("Day" = "date")) %>%
  select(-infected) %>%
  rename(Corona = Germany) %>%
  rename(Influenza = deaths) %>%
  mutate(Influenza17_18 = case_when(Day < "2018-12-31" ~ Influenza)) %>%
  mutate(Influenza19_20 = case_when(Day > "2018-12-31" ~ Influenza)) %>%
  select(-Influenza) %>%
  melt(., id.vars="Day") %>%
  filter(!is.na(value)) %>%
  filter(value != 0) %>%
  mutate(week = lubridate::week((Day))) %>%
  mutate(week = if_else(week > 38,week-53,week)) %>%
  group_by(week, variable) %>%
  summarize(value = max(value)) %>%
  ggplot(aes(week,value, col=variable)) + 
  geom_line()  +
  scale_y_continuous(trans = 'log2') +
  ggtitle("Deaths: Two Influenza Seasons compared to Corona in Germany, y axis log2") + 
  xlab("Week") + 
  ylab("Accumulated Number of reported Deaths")
```



# Rankings



```{r}
new_data <- corona_data %>%
  rename(last_day = rev(names(corona_data))[1])

```


```{r}
new_data %>%
  group_by(`Country/Region`) %>%
  select(-`Province/State`) %>%
  select(-Lat,-Long) %>%
  summarise_each(list(sum)) %>%
  select(`Country/Region`,last_day) %>%
  arrange(desc(last_day))
```


```{r}
new_death_data <- corona_deaths %>%
  rename(last_day = rev(names(corona_deaths))[1])
```


```{r}
new_death_data %>%
  group_by(`Country/Region`) %>%
  select(-`Province/State`) %>%
  select(-Lat,-Long) %>%
  summarise_each(list(sum)) %>%
  select(`Country/Region`,last_day) %>%
  arrange(desc(last_day))
```

